---
title: Scatter Chart
jupyter: ir
---



## QQ Plot

>在QQ图（Quantile-Quantile Plot）中，横坐标代表理论分位数（Theoretical Quantiles），纵坐标代表样本分位数（Sample Quantiles）。横坐标上的理论分位数是根据某个假设分布计算得出的，通常是标准正态分布（平均值为0，标准差为1）。这些理论分位数用于构建参考线，帮助我们判断数据是否符合假设分布。纵坐标上的样本分位数是根据实际观测数据计算得出的，用于表示数据在样本中的相对位置。它们的计算方式是将观测值按照大小进行排序，并将排序后的数据转换为相应的百分位数，即样本分位数。通过绘制样本分位数与理论分位数之间的关系，我们可以观察到数据是否在假设分布下呈现出线性的关系。如果数据点大致位于一条直线上，表示数据与假设分布拟合得较好；如果数据点偏离直线，则表示数据不太符合假设分布。

geom_qq()用于绘制qq图中的散点，有以下几个参数：
- `mapping`：用于指定数据变量与绘图属性的映射，通常使用aes()函数进行设置,且必须要使用`sample`。
- `data`：数据框，包含需要绘制的数据。
- `distribution`：用于指定比较的分布函数。通常使用`stats::`引用stats包里面的内置`q..`函数
  - `stats::qnorm`
  - `stats::qchisq`
  - `stats::qt`
- `dparams`：用于指定分布函数的参数，如果使用内置分布函数，可以直接使用相应的参数名称，如`mean`、`sd`等。
- `...`：其他传递给geom_qq()的参数。

geom_qq_line()用于绘制qq图中的拟合线,其主要参数和geom_qq()是一致的。

```{r}
#| vscode: {languageId: r}
options(repr.plot.height = 10, repr.plot.width = 10)
```

### Basic

```{r}
#| vscode: {languageId: r}
qq <- data.frame(num = rnorm(100))
library(ggplot2)
ggplot(data = qq) +
    geom_qq(aes(sample = num), distribution = stats::qnorm, dparams = list(mean = 0, sd = 1)) +
    geom_qq_line()
```

### Customize

```{r}
#| vscode: {languageId: r}
library(ggplot2)
library(hrbrthemes)
qq <- data.frame(num = rnorm(150, mean = 1, sd = 2))
ggplot(data = qq) +
    geom_qq(aes(sample = num), 
            distribution = stats::qnorm, 
            dparams = list(mean = 1, sd = 2),
            color = "#008c8c",
            size = 3,
            alpha = .7
            ) +
    geom_qq_line(aes(sample = num),
            distribution = stats::qnorm, 
            dparams = list(mean = 1, sd = 2),
            linewidth = 1.5,
            color = "grey60"
    ) +
    labs(title = "QQplot") +
    theme_ipsum()+
    theme(
        plot.title = element_text(size = 40, face = "bold"),
        axis.text.x = element_text(size = 17),
        axis.text.y = element_text(size = 17)
    )            
```

## Bubble Plot

气泡图是基于二维平面展示三维数据的图像。

```{r}
#| vscode: {languageId: r}

```

